臺灣桃園地方法院刑事判決
111年度金簡上字第49號
上  訴  人  
即  被  告  胡惠卿


上列上訴人即被告因違反洗錢防制法等案件，不服本院110 年度
壢簡字第1689號刑事簡易判決（聲請簡易判決處刑案號：110 年
度偵字第6497號），提起上訴，本院管轄之第二審合議庭判決如
下：
    主  文
上訴駁回。
    事實及理由
一、本案經本院審理結果，認第一審簡易判決認被告胡惠卿犯刑
    法第30條、洗錢防制法第14條第1 項之幫助洗錢罪，判處有
    期徒刑4月，併科罰金新臺幣1 萬元，罰金如易服勞役以新
    臺幣1千元折算1 日，認事用法及量刑均無不當，應予維持
　　，並除下列補敘駁回被告上訴理由所辯之理由外，其餘均引
    用如附件第一審判決書記載之事實、證據及理由。
二、被告上訴意旨略以：被告本件所涉之金融帳戶存摺、提款卡
    等物確實係因被告與配偶爭吵後自行丟棄而遺失，並無提供
    他人作為犯罪使用，原審判決未察，被告難以甘服，且縱使
    被告被認定有罪，原審判決刑度亦太重，爰提起上訴，請求
    改判諭知無罪或撤銷原審判決，從輕量刑云云。
三、按被告以外之人於審判外之陳述，雖不符合同法第159 條之
    1 至第159 條之4 之規定，但經當事人於審判程序同意作為
    證據，法院審酌該言詞陳述或書面陳述作成時之情況，認為
    適當者，亦得為證據；當事人、代理人或辯護人於法院調查
    證據時，知有第159 條第1 項不得為證據之情形，而未於言
    詞辯論終結前聲明異議者，視為有前項之同意，刑事訴訟法
    第159 條之5 定有明文。查本判決下列所引用之被告以外之
    人於審判外之陳述，雖屬傳聞證據，惟檢察官及被告於本院
    準備程序時均表示無意見，及同意有證據能力，且迄至言詞
    辯論終結前亦未聲明異議，本院審酌上開證據資料製作時之
    情況，尚無違法不當之瑕疵，亦認為與本件待證事實具有關
    聯性，以之作為證據亦屬適當，依上開規定，認具有證據能
    力；又本件認定事實所引用卷內非供述證據之證據能力部分
    ，並無證據證明係公務員違背法定程序所取得，檢察官及被
    告於本院審理時均未主張排除前開非供述證據之證據能力，
    且迄於言詞辯論終結前亦均未聲明異議，本院經審酌亦無其
    他違法不當之情況，故均認有證據能力，合先敘明。
四、被告雖以前詞置辯，然查：
  ㈠金融帳戶之存摺、提款卡及密碼乃個人理財之重要工具，關
    乎帳戶設立者個人財產權益之保障，與存戶之印鑑章、存摺
    、提款卡及密碼結合，其專屬性、私密性更形提高，故一般
    人均有妥善管理、使用自身金融帳戶相關資料之基本認識，
    通常為防他人冒領存款或帳戶遭不法人士所用，提款卡之密
    碼通常不會輕易暴露並與提款卡、存摺同置一處，此為一般
    社會生活經驗及常情，被告於本案發生時已46歲，於警詢及
    本院審理時自陳案發時從事物流業，擔任管理人員（見偵卷
    第15頁；本院金簡上卷第99頁），可認其為心智成熟之成年
    人，亦具有相當社會經歷及一定程度智識，實難就上揭常情
    諉為不知，然卻將僅係因為與配偶爭吵，而將本件所涉之金
    融帳戶存摺、提款卡隨意丟棄，且事後亦無任何掛失行為，
    亦有疑義。再者，被告於原審時自陳本件所涉之金融帳戶提
    款密碼都是以子女生日、自己生日或是配偶生日作為提款密
    碼，業經被告於原審準備程序時供述甚詳（見本院壢簡卷第
    69頁），核其密碼組成並非係隨意組成之亂碼數字組合或無
    法記憶聯想之數字號碼，衡諸常情，被告實無將提款卡密碼
    另行完整書寫於紙上並特別放置於存摺內以幫助其記憶之必
    要，縱使因為各帳戶提款之密碼不同而有提醒記憶之必要，
    亦僅書寫提示暗語已足，殊無逕自將提款卡密碼完整書寫於
    存摺或提款卡上之理。是被告如此蛇足之舉，顯然徒增系爭
    帳戶之提款卡密碼遭他人輕易探知之危險，故被告將提款密
    碼寫於存摺上並與提款卡放置於同一處地方顯與一般客觀常
    情有違甚明。
  ㈡而查，詐欺集團之成員為避免員警自帳戶來源回溯追查出真
    正身分，乃以他人帳戶供作詐得款項出入之帳戶，此為詐欺
    正犯需利用他人帳戶之原因，相應於此，詐欺正犯亦會擔心
    如使用他人帳戶，因帳戶持有人非其本身，則所詐得款項將
    遭不知情之帳戶持有人提領，或不知情帳戶持有人逕自掛失
    以凍結帳戶之使用，甚或知情之帳戶持有人以辦理補發存摺
    、變更印鑑、密碼之方式，將帳戶內存款提領一空，致其費
    盡周章所詐得之款項化為烏有，則詐欺正犯所使用之帳戶，
    必須為其所能控制之帳戶，始能確保詐得款項。申言之，詐
    欺正犯絕不可能使用他人遺失存摺、提款卡、密碼之帳戶或
    非經他人同意使用之存摺、提款卡、密碼之帳戶供作詐得款
    項轉、匯入之帳戶，以免除遭真正帳戶持有人提領或掛失之
    風險。而系爭帳戶在告訴人於匯款之後，隨即有被跨行提款
    之紀錄，已如前述，是認該詐欺集團成年成員應已經被告同
    意而取得本件所涉金融帳戶之存摺、提款卡及密碼等資料，
    否則當無指示本件各告訴人將款項匯款至各本件所涉之金融
    帳戶之可能，且本件所涉各金融帳戶為各告訴人轉入款項前
    僅幾無餘額且已無使用，為被告於偵查時自陳在案（見偵卷
    第198頁），並有合作金庫商業銀行龍潭分行109年12月7日
    合金龍潭字第1090004142號函暨交易明細相關資料、彰化商
    業銀行埔心分行109年12月14日彰埔字第109201號函暨交易
    明細與影像相關資料、臺灣中小企業銀行中壢分行109年12
    月15日中壢字第1098005093號函暨交易明細資料、遠東國際
    商業銀行股份有限公司109年12月29日遠銀詢字第109000358
    9號函在卷可查（見偵卷第145至155頁、157至165、167至17
    3、175至183頁），此與一般將帳戶提供給詐欺集團之情形
    並無不同，益徵被告確實有提供如系爭帳戶存摺、提款卡及
    密碼予詐騙集團成年成員使用，以幫助其所屬詐欺集團成年
    成員遂行詐欺取財、洗錢之犯行甚明。故觀以系爭帳戶經詐
    欺集團成年成員使用之過程，堪認系爭帳戶之存摺、提款卡
    及密碼並非遺失，乃係被告自行交予他人使用，至為明確。
  ㈢綜上所述諸情，復據原審判決所述論據，參互印證，足見被
    告上開所辯，應係事後飾卸之詞，不足採信，堪認本件所涉
    之金融帳戶之存摺、提款卡及密碼，均應係被告提供予犯罪
    集團供作詐欺本件各告訴人匯款之人頭帳戶使用無訛。本件
    事證已臻明確，被告上揭幫助詐欺、幫助洗錢等犯行均堪認
    定，應予依法論科。
五、又按法官於有罪判決如何量處罪刑，甚或是否宣告緩刑，均
    為實體法賦予審理法官裁量之刑罰權事項，法官行使此項裁
    量權，自得依據個案情節，參酌刑法第57條所定各款犯罪情
    狀之規定，於法定刑度內量處被告罪刑；除有逾越該罪法定
    刑或法定要件，或未能符合法規範體系及目的，或未遵守一
    般經驗及論理法則，或顯然逾越裁量，或濫用裁量等違法情
    事之外，自不得任意指摘其量刑違法，最高法院對此並著有
    80年台非字第473 號、75年台上字第7033號、72年台上字第
    6696號、72年台上字第3647號等判決意旨可資參照。準此，
    法官量刑，如非有上揭明顯違法之情事，自不得擅加指摘其
    違法或不當。而本件被告否認犯罪，然其所辯之詞均無足採
    信，業如上述，足徵原審認事用法並無不當，本院審酌全案
    情節，原審量刑亦甚妥適而無違法之處，難認有何明顯裁量
    逾越或濫用之違法情事，自應予維持。是被告另以原審量刑
    過重為由，提起上訴，為無理由，應予駁回。
據上論斷，應依刑事訴訟法第455 條之1 第1 項、第3 項、第36
8 條、第373 條，判決如主文。
本案經檢察官許致維聲請簡易判決處刑，檢察官蕭佩珊到庭執行
職務。
中　　華　　民　　國　　111 　年　　11　　月　　30　　日
                  刑事第九庭  審判長  法  官  陳品潔

                                      法  官  蔣彥威

                                      法  官  謝承益
以上正本證明與原本無異。
不得上訴。
　　　　　　　　　　　　　　　        書記官　莊佳蓁　　
中　　華　　民　　國　　111 　年　　12　　月　　1 　　日
　　　　　　　　　　　　　　　　　　　
附錄本案論罪科刑法條全文：
洗錢防制法第14條
有第二條各款所列洗錢行為者，處七年以下有期徒刑，併科新臺
幣5 百萬元以下罰金。
前項之未遂犯罰之。
前二項情形，不得科以超過其特定犯罪所定最重本刑之刑。
 中華民國刑法第339條
意圖為自己或第三人不法之所有，以詐術使人將本人或第三人之
物交付者，處 5 年以下有期徒刑、拘役或科或併科 50 萬元以
下罰金。
以前項方法得財產上不法之利益或使第三人得之者，亦同。
前二項之未遂犯罰之。
中華民國刑法第30條
幫助他人實行犯罪行為者，為幫助犯。雖他人不知幫助之情者，
亦同。
幫助犯之處罰，得按正犯之刑減輕之。



附件：
臺灣桃園地方法院刑事簡易判決
110年度壢簡字第1689號
聲　請　人　臺灣桃園地方檢察署檢察官
被　　　告　胡惠卿　女　民國00年0月0日生
　　　　　　　　　　身分證統一編號：Z000000000號
　　　　　　　　　　住○○市○○區○○○街000巷00號11樓
　　　　　　　　　　居桃園市○○區○○街000巷00號
上列被告因詐欺案件，經檢察官聲請以簡易判決處刑（110年度
偵字第6497號），本院判決如下：
    主      文
胡惠卿幫助犯洗錢防制法第14條第1項之洗錢罪，處有期徒刑4月
，併科罰金新臺幣1萬元，罰金如易服勞役，以新臺幣1千元折算
1日。
    事實及理由
一、胡惠卿能預見倘將金融帳戶存摺、提款卡、密碼提供他人，
    可能幫助詐欺集團作為不法之用，用以收取被害人匯入詐欺
    贓款後領出或轉匯，使偵查犯罪之人及被害人均難以追查此
    詐欺犯罪所得財物，進而達到掩飾詐欺犯罪所得之去向之結
    果。竟仍不違背其本意，基於幫助詐欺取財、幫助洗錢之不
    確定故意，於109年11月14日前某時、地，將其所有之合作
    金庫商業銀行龍潭分行帳號000-0000000000000號帳戶（下
    稱合庫帳戶）、彰化商業銀行埔心分行帳號000-0000000000
    0000號帳戶（下稱彰銀帳戶）、遠東國際商業銀行帳號000-
    00000000000000號帳戶（下稱遠銀帳戶）及臺灣中小企業銀
    行中壢分行帳號000-00000000000號帳戶（下稱臺企帳戶，
    與上開合庫帳戶、彰銀帳戶、遠銀帳戶合稱本案各帳戶）之
    提款卡及密碼，交予某真實姓名年籍不詳之詐欺集團成員使
    用，該人即與其所屬詐欺集團成員，共同基於意圖為自己不
    法所有之詐欺犯意聯絡，分別對附表一所示之被害人佯稱網
    路購物設定錯誤、個資外流等理由，要求各被害人需依指示
    操作提款機或轉帳，致各被害人陷於錯誤，分別於附表一所
    示時間，依指示轉帳如附表一所示之款項至本案各帳戶內，
    並旋遭提領一空。
二、認定犯罪事實之理由：
　㈠本案各帳戶均係被告胡惠卿所申請開立，業據其坦承不諱（
    見偵卷第197頁），並有附表二編號4、11、15、17所示本案
    各帳戶開戶資料可資佐證。而附表一之被害人因受詐欺而分
    別交付款項之情，則有如附表二所示證據在卷可佐，堪認被
    告所申設之本案各帳戶，確遭詐欺集團成員用以作為詐騙被
    害人匯款。
　㈡被告胡惠卿否認有何幫助詐欺或幫助洗錢之犯行，辯稱：我
    因與先生吵架想離婚、想搬離吉利四街之居所，因此把私人
    物品搬到車上，但數天後因找不到地方住故又搬回上址，過
    程中很多東西都丟掉了，包含本案各帳戶之存摺、提款卡、
    印章。我因為帳戶太多，故將密碼寫在卡片上，但不知為何
    帳戶會被用於詐騙等語。
　㈢經查：
　　⒈被害人匯入本案各帳戶內之款項，均係遭人以跨轉、網際
      跨行轉帳等方式轉帳一空等情，有前引之本案各帳戶交易
      明細在卷足憑，顯見操作本案各帳戶之人確實知悉本案各
      帳戶之提款卡密碼。
　　⒉被告雖稱本案各帳戶之存摺、提款卡（上有密碼）被其丟
      棄，然金融存款帳戶關乎存戶個人財產權益之保障，係具
      有高度專屬性、秘密性之個人理財工具。任何人若同時掌
      握某一帳戶之金融卡及密碼，即可自由操作該帳戶進行匯
      款、提款等作業。故稍具通常社會歷練之一般人均知應妥
      善保管上開物件，防止被他人冒用。一般情況下若有帳戶
      不再使用，應向原開戶之金融機構辦理銷戶，縱無暇前往
      辦理而欲將卡片丟棄，亦應將卡片破壞至無法使用後再行
      丟棄，若卡片上寫有密碼，更應將密碼塗銷，以免卡片遭
      他人使用。然被告竟將寫有密碼之提款卡、存摺未作任何
      處理即一併隨意丟棄，顯然不合常理。
　　⒊提款卡密碼乃存款人利用該提款卡提款之唯一途徑，一般
      人多將提款卡密碼默記在心，縱因擔心遺忘而有書寫之需
      要，亦應將密碼與提款卡分開保管，或僅寫下提示記憶之
      片語，以防止提款卡不慎遺失或遭竊時被人冒用之風險，
      此為具一般智識程度之人均應知悉之事。被告雖稱自己每
      張提款卡使用之密碼均不同，故將密碼寫在卡片上（見偵
      卷第198頁），然亦稱自己係用自己、配偶或小孩的生日
      做為密碼（見本院卷第69頁），凡此均係與被告有極親近
      關係之人，被告竟稱不能記得其生日，更顯異於常情。
　　⒋再者，被告堅稱自己因與配偶吵架而丟棄本案各帳戶之存
      摺、提款卡，然亦自承過去吵架不會如此將個人物品丟棄
      （見偵卷第198頁），卻又對本次吵架為何要將許多重要
      個人物品丟棄之原因無法說明。且關於丟棄本案各帳戶存
      摺、提款卡一事，被告先於警詢時並未主張丟棄，反稱卡
      片應該都在家裡（見偵卷第16頁），後於檢察官訊問時始
      稱係社會勞動後與先生吵架而丟棄（見偵卷第198頁），
      再於本院訊問時先稱自己返國後與先生吵架，想要搬離居
      所，在搬過程中許多私人物品遺失，後再改稱私人物品是
      在搬家程中自行丟棄（見本院卷第67頁）。審酌被告所稱
      遭丟棄之物品包含存摺、提款卡、印章、身分證影本、結
      婚證書等物，均係與個人身分資料相關之重要文件或物品
      ，將此等物品丟棄並非日常生活常見之事，故若確實由本
      人親自將其丟棄，應不致在記憶上有重大歧異，然被告對
      於上開物品究竟是否已經丟棄、何時丟棄之說法數度更異
      ，更屬可疑。
　　⒌最後，金融帳戶提款卡體積甚小，被告稱將卡片裝入垃圾
      袋中丟棄，則此情形下恰由詐欺集團成員翻找被告丟棄之
      垃圾，並從中拾取提款卡作為詐欺、洗錢使用之機率可謂
      微乎其微。且金融帳戶之申請人縱將提款卡丟棄，仍可隨
      時向金融機構辦理掛失止付。而詐欺集團進行詐欺、洗錢
      所使用之人頭帳戶，事涉款項能否順利匯入及提領等事宜
      ，若使用垃圾袋中拾得金融卡及帳戶，等於渠等甘冒犯罪
      後遭追訴、處罰之風險大費周章向他人詐騙，並誘使被害
      人將款項匯入該帳戶後，隨時可能因帳戶所有人掛失止付
      而無法提領，故殊難想像詐欺集團會倚賴隨機撿拾所得之
      提款卡作為犯罪工具。是本案各帳戶之提款係經不詳正犯
      偶然拾獲而用以犯本罪之說法，與經驗法則有違，被告辯
      稱該提款卡遭他人拾獲而為不法使用等語，不足採信。
　　⒍綜上事證觀之，被告所辯本案各帳戶之存摺、提款卡係丟
      棄後遭他人拾用云云，要屬卸責之詞，諉無可信，是被告
      確有將本案各帳戶之存摺、提款卡及密碼等物提供予真實
      姓名、年籍不詳之詐欺集團成員使用，要無疑義。
　㈣被告行為時，應有幫助洗錢之不確定故意
　　⒈按行為人提供金融帳戶存摺、提款卡及密碼予不認識之人
      ，固非屬洗錢防制法第2條所稱之洗錢行為，不成立洗錢
      罪之正犯；然行為人主觀上如認識該帳戶可能作為收受、
      提領特定犯罪所得使用，他人提領後會產生遮斷資金流動
      軌跡以逃避國家追訴、處罰之效果，仍基於幫助之犯意而
      提供，則應論以幫助犯洗錢罪（最高法院108年度台上大
      字第3101號刑事大法庭裁定意旨參照）。
　　⒉依我國社會現況，申請開設帳戶並無任何特殊資格之限制
      ，一般民眾均得申請，且同一人可在不同之金融機構申請
      數個存款帳戶使用，乃眾所週知之事實。而透過金融帳戶
      之資金操作，可收確認身分之利，又省現金交付之煩。故
      一般人若遇他人捨以自己名義申請帳戶，反向不特定人蒐
      集金融帳戶使用，並要求提供提款卡及告知密碼，應可認
      識對方之目的係希望利用金融帳戶進行資金進出，卻又不
      欲他人知悉操作者之真實身分。加以近年詐騙犯案猖獗，
      詐欺份子利用人頭帳戶掩飾、隱匿詐財贓款之事，迭有所
      聞，本件被告行為時年滿46歲，具有高中畢業之學歷，現
      從事物流業等情，業經被告於本院審理中陳明在卷（見本
      院卷第71頁），足見被告為具有相當智識程度及工作經驗
      之成年人，對於上情當無不知之理。
　　⒊被告就其將帳戶提供予並無特殊交情之人，帳戶可能作為
      他人收受、提領特定犯罪所得使用，且他人提領後會產生
      遮斷金流以逃避國家追訴、處罰效果之結果已有所預見，
      然竟仍貿然提供本案各帳戶之存摺、提款卡及密碼予詐欺
      集團不詳成年成員，顯示其對其個人帳戶被利用作為犯罪
      工具使用，雖非有意使其發生，然對此項結果之發生，亦
      願容忍而不違背其本意。故本件事證明確，被告犯行堪以
      認定，應予依法論科。　　
三、論罪科刑
　㈠行為人提供金融帳戶存摺、提款卡及密碼予不認識之人，固
    非屬洗錢防制法第2條所稱之洗錢行為，不成立洗錢罪之正
    犯；然行為人主觀上如認識該帳戶可能作為收受、提領特定
    犯罪所得使用，他人提領後會產生遮斷資金流動軌跡以逃避
    國家追訴、處罰之效果，仍基於幫助之犯意而提供，則應論
    以幫助犯洗錢罪（最高法院108年度台上大字第3101號刑事
    大法庭裁定意旨參照）。
　㈡被告胡惠卿基於不確定故意，提供本案各帳戶之存摺、提款
    卡及密碼予真實姓名年籍不詳之詐欺集團成員使用，使該集
    團成員得以對被害人施以詐術，致被害人陷於錯誤，分別於
    附表一所示時間將款項匯入本案各帳戶，且隨後詐欺集團成
    員已自本案各帳戶將告訴人匯入之款項予以提領、轉出，此
    有附表二編號3、10、14、16之交易明細在卷可證，足見該
    詐欺集團已利用本案各帳戶造金流斷點，達成掩飾、隱匿詐
    欺犯罪所得之來源、去向之目的。被告所為僅為他人詐欺取
    財犯行提供助力，尚無證據足以證明被告係以自己實施詐欺
    取財犯罪之意思，或與他人為詐欺取財犯罪之犯意聯絡，或
    有直接參與詐欺取財犯罪構成要件行為分擔等情事，是核其
    所為，係犯刑法第30條第1項、第339條第1項之幫助詐欺取
    財罪，及刑法第30條第1項、洗錢防制法第14條第1項之幫助
    洗錢罪。
　㈢聲請意旨雖僅認被告係涉犯刑法第30條第1項、第339條第1項
    之幫助詐欺取財罪，而漏未論以洗錢防制法第14條第1項之
    洗錢罪，惟洗錢罪部分與詐欺罪部分有想像競合之裁判上一
    罪關係，為聲請簡易判決效力所及，並由本院當庭告知被告
    上開罪名並給予陳述意見之機會（見本院卷第69至70頁），
    無礙被告訴訟上防禦權之行使，本院自應併予審究，並依法
    變更起訴法條。
　㈣被告胡惠卿以一個提供本案各帳戶、提款卡之行為，同時觸
    犯幫助詐欺罪及幫助洗錢未遂罪，為異種想像競合；又該行
    為同時侵害被害人5人之財產法益，屬同種想像競合，應依
    刑法第55條規定從一重之幫助洗錢未遂罪論處。
　㈤刑之加重與減輕
　　⒈被告前因傷害案件經法院判處徒刑確定，109年4月29日易
      服社會勞動執行完畢，此有臺灣高等法院被告前案紀錄表
      在卷可稽。被告有如聲請簡易判決處刑書所載之前案紀錄
      ，此有臺灣高等法院被告前案紀錄表在卷可稽。被告於前
      開徒刑執行完畢後，5年內故意再犯本件有期徒刑以上之
      罪，固為累犯，但本院審酌其前案所犯為傷害案件，與本
      案所犯洗錢案間，並無事證可認被告有何對刑罰反應力薄
      弱等情事，爰參酌司法院大法官釋字第775號解釋意旨，
      認尚無依刑法第47條第1項加重其刑之必要。
　　⒉被告胡惠卿幫助詐欺集團成員犯詐欺取財罪及洗錢罪，為
      幫助犯，並未為詐騙或隱匿犯罪所得之犯行，亦無證據證
      明有朋分犯罪所得，惡性較正犯為輕，爰依刑法第30條第
      2項規定，得按正犯之刑減輕之。
四、爰以行為人之責任為基礎，審酌被告胡惠卿明知社會上詐欺
    事件層出不窮，不法份子多利用人頭帳戶規避警方追緝，竟
    仍提供本案各帳戶之存摺、提款卡（含密碼）予詐欺集團使
    用。所為非但助長社會詐欺財產犯罪之歪風，亦使無辜民眾
    受騙而受有財產上損害，且詐欺款項一經提領更將產生遮斷
    金流之效果，造成執法機關不易查緝犯罪行為人之真實身分
    ，亦增加被害人求償上之困難，實應予以非難。兼衡被害人
    所受損害、被告之智識教育程度、家庭經濟狀況、物流業（
    見本院卷第71頁）等一切情狀；暨考量被告之犯罪動機、目
    的、手段、情節等一切情狀，量處如主文所示之刑，及就併
    科罰金部分諭知易服勞役之折算標準。
五、沒收部分：
　㈠被告提供本案各帳戶予詐欺集團成員使用，惟自承並未實際
    取得何報酬或利益，依卷內證據並無法證明被告有何犯罪所
    得，故不予宣告沒收。
　㈡被告所提供之本案各帳戶存摺、提款卡，已由詐欺集團成員
    持用，未據扣案，且該等物品可隨時停用、掛失補辦，不具
    刑法上之重要性，而無宣告沒收之必要，爰依刑法第38條之
    2第2項之規定，不予宣告沒收。
　㈢被告所為僅止於幫助洗錢之程度，並未實際從事洗錢之構成
    要件行為，故應無洗錢防制法第18條第1項有關沒收洗錢犯
    罪所得規定之適用，附此敘明。
六、依刑事訴訟法第449條第1項、第454第2項，洗錢防制法第2
    條第2款、第14條第1項、第16條第2項，刑法第11條前段、
    第30條第1項前段、第2項、第339條第1項、第55條、第42條
    第3項前段，刑法施行法第1條之1第1項，逕以簡易判決處刑
    如主文。
七、如不服本判決，得於判決書送達之翌日起20日內，以書狀敘
    述理由，向本庭提出上訴。
本案經檢察官許致維聲請以簡易判決處刑。
中　　華　　民　　國　　111 　年　　5 　　月　　2 　　日

                  刑事第一庭  法　官　楊奕泠
以上正本證明與原本無異。
如不服本判決，應於判決送達後20日內向本院提出上訴狀（應附
繕本）。
                              書記官　卓爾潔
中　　華　　民　　國　　111 　年　　5 　　月　　2 　　日
附表一
編號 被害人 匯入涉案帳戶時間 匯付帳戶 匯款金額（新臺幣） 1 蘇宥綸 (未提告) 109年11月14日 14時45分許 合庫帳戶 29,987 2  109年11月14日 14時54分許  29,985 3 謝庚霖 109年11月14日 15時21分許  25,231 4 廖晉儀 109年11月14日 16時19分許 彰銀帳戶 29,989 5  109年11月14日 16時21分許  29,989 6  109年11月14日 16時24分許  29,985 7  109年11月14日 16時40分許  30,000 8  109年11月14日 16時41分許  30,000 9 郭宜君 109年11月14日 18時01分許 遠銀帳戶 45,121 10 姜又慈 109年11月14日 20時18分許  33,052 11 郭宜君 109年11月14日 20時24分許 臺企帳戶 49,987 12 姜又慈 109年11月14日 20時24分許  22,035 13 郭宜君  109年11月14日 20時28分許  17,099 
註：被害人欄未特別註明者均為告訴人
附表二
編號 對應之犯罪事實 證據 出處 1 聲請簡易判決處刑書附表編號1至2（即本判決附表一編號1至2） 被害人蘇宥綸於警詢之陳述 偵字第6497號卷第23至24頁 2  華南銀行自動員機交易明細影本2張 同上卷第27頁 3  合庫帳戶交易明細 同上卷第147頁 4  合庫帳戶客戶資料查詢結果 同上卷第149至155頁 5 聲請簡易判決處刑書附表編號3（即本判決附表編號3） 告訴人謝庚霖於警詢之陳述 同上卷第39至43頁 6  郵政自動櫃員機交易明細表影本1張 同上卷第53頁 7  合庫帳戶客戶資料查詢結果 同上卷第149至155頁 8 聲請簡易判決處刑書附表編號4至8（即本判決附表編號4至8） 告訴人廖晉儀於警詢之陳述 同上卷第65至69頁 9  自動櫃員機交易明細表影本5張 同上卷第77至78頁 10  彰銀帳戶交易明細 同上卷第161頁 11  彰銀帳戶客戶基本資料查詢結果 同上卷第159、163至165頁 12 聲請簡易判決處刑書附表編號9、12至13（即本判決附表編號9、11、13） 告訴人郭宜君於警詢之陳述 同上卷第87至91頁 13  轉帳成功翻拍照片3張 同上卷第102至103頁 14  臺企帳戶交易明細 同上卷第170頁 15  臺企帳戶開戶基本資料 同上卷第169、171至173頁 16  遠銀帳戶交易明細 同上卷第177頁 17  遠銀帳戶開戶總約定書 同上卷第179至183頁 18 聲請簡易判決處刑書附表編號10、11（即本判決附表編號10、12） 告訴人姜又慈於警詢之陳述 同上卷第117至125頁 19  轉帳成功翻拍照片2張 同上卷第137頁 20  臺企帳戶交易明細 同上卷第170頁 21  臺企帳戶開戶基本資料 同上卷第169、171至173頁 22  遠銀帳戶交易明細 同上卷第177頁 23  遠銀帳戶開戶總約定書 同上卷第179至183頁 
附錄論罪科刑法條：
中華民國刑法第339條第1項
意圖為自己或第三人不法之所有，以詐術使人將本人或第三人之
物交付者，處5年以下有期徒刑、拘役或科或併科50萬元以下罰
金。
洗錢防制法第14條第1項
有第2條各款所列洗錢行為者，處7年以下有期徒刑，併科新臺幣
5百萬元以下罰金。